臺灣彰化地方法院刑事判決　　　　　　　　　　　　　九十一年度訴字第三三五號
　　公　訴　人　臺灣彰化地方法院檢察署檢察官
　　被　　　告　甲○○
右列被告因違反毒品危害防制條例案件，經檢察官提起公訴（九十一年度毒偵緝字第
六五號、九十一年度毒偵字第五二八號），本院判決如左：
    主      文
甲○○連續施用第一級毒品，累犯，處有期徒刑玖月。扣案之沾有海洛因插管壹支，
沒收銷燬之；塑膠空袋貳個沒收。又施用第二級毒品，累犯，處有期徒刑月。主刑
部分應執行有期徒刑拾月。
    事      實
一、甲○○前因煙毒案件，經臺灣高等法院臺中分院以八十二年度上訴字第二九一二
    號判決判處有期徒刑三年四月確定，又因竊盜案件，經本院以八十二年度易字第
    四０二六號判決判處有期徒刑五月確定，上開二罪接續執行，於民國八十四年四
    月二十七日假釋出獄，本應至八十六年六月二十二日假釋期間始行屆滿；惟因其
    於假釋期內另犯違反麻醉藥品管理條例案件，經臺灣高等法院臺中分院以八十六
    年度上易字第一四九二號判決判處有期徒刑八月確定，並與前揭假釋撤銷後所餘
    殘刑有期徒刑二年一月二十六日接續執行，於八十八年八月九日再次假釋出獄，
    至八十九年九月八日假釋期滿未經撤銷，以已執行完畢論。又因施用毒品案件，
    經觀察、勒戒後，認無繼續施用毒品之傾向，由臺灣彰化地方法院檢察署檢察官
    於八十九年十二月二十七日以八十九年度毒偵字第五二０八號為不起訴處分確定
    。詎甲○○仍不知悔改，復基於施用第一級毒品之概括犯意，於九十年十月二十
    四日及九十一年二月十一日之某時，以將海洛因摻入香煙中吸食之方式，在彰化
    縣永靖鄉○○路一０三號鐵皮屋二樓友人住處內，連續施用第一級毒品海洛因二
    次；又另行基於施用第二級毒品之犯意，於九十一年二月十一日某時，以將安非
    他命置於鋁箔紙上，用火燒烤吸食煙氣之方式，在上開地點施用第二級毒品安非
    他命一次。嗣分別於九十年十月二十七日中午十二時許，在上址為警查獲，並當
    場扣得其所有供施用海洛因所用之塑膠空袋二個、沾有海洛因插管一支等物；又
    於九十一年二月十四日進入臺灣彰化看守所附設勒戒處所時，採其尿液送驗結果
    ，確呈鴉片類及安非他命類陽性反應，始為司法機關得悉上情。甲○○經依本院
    九十年度毒聲字第四三五六號裁定送勒戒處所觀察、勒戒後，認有繼續施用毒品
    之傾向。
二、案經彰化縣警察局員林分局報請臺灣彰化地方法院檢察署檢察官偵查及自動檢舉
    偵查起訴。
    理      由
一、右揭事實，業據被告甲○○於本院審理中坦承不諱，並有沾有海洛因插管一支、
    塑膠空袋二個扣案可稽，且被告於九十年十月二十七日為警查獲時，經警採其尿
    液送驗結果，確呈嗎啡陽性反應；又於九十一年二月十四日進入臺灣彰化看守所
    附設勒戒處所時，採尿送驗結果，亦呈鴉片類及安非他命類陽性反應，有彰化縣
    衛生局煙毒尿液檢驗成績書、詮昕科技股份有限公司出具之濫用藥物尿液檢驗報
    告各一份在卷為憑。而被告因施用毒品案件，經觀察、勒戒後，認無繼續施用毒
    品之傾向，由臺灣彰化地方法院檢察署檢察官於八十九年十二月二十七日以八十
    九年度毒偵字第五二０八號為不起訴處分確定；復因本件施用第一、二級毒品案
    件，經依本院九十年度毒聲字第四三五六號裁定送勒戒處所觀察、勒戒後，認有
    繼續施用毒品之傾向等情，有臺灣高等法院被告全國前案紀錄表、臺灣彰化地方
    法院檢察署刑案資料查註紀錄表、不起訴處分書、臺灣彰化看守所九十一年二月
    二十七日彰所戒字第０九一００００四六五號函檢附之有無繼續施用毒品傾向證
    明書及評估標準紀錄表各一份附卷可按。本案事證已臻明確，被告犯行洵堪認定
    。
二、查被告甲○○前因施用毒品案件，經觀察、勒戒，認無繼續施用毒品之傾向，由
    檢察官為不起訴處分後，復於五年內再度施用第一、二級毒品海洛因及安非他命
    ，核其所為，係犯毒品危害防制條例第十條第一項、第二項之施用第一、二級毒
    品罪。被告於施用前後持有海洛因及安非他命之低度行為，應為施用之高度行為
    所吸收，不另論罪。又其二次施用第一級毒品犯行，時間緊接，方法相同，觸犯
    構成要件相同之罪名，顯係基於概括犯意反覆為之，應依連續犯之規定論以一罪
    ，並依法加重其刑。至其所犯上開二罪間，犯意各別，行為互殊，應予分論併罰
    。查被告前因煙毒案件，經臺灣高等法院臺中分院以八十二年度上訴字第二九一
    二號判決判處有期徒刑三年四月確定，又因竊盜案件，經本院以八十二年度易字
    第四０二六號判決判處有期徒刑五月確定，上開二罪接續執行，於八十四年四月
    二十七日假釋出獄，本應至八十六年六月二十二日假釋期間始行屆滿；惟因其於
    假釋期內另犯違反麻醉藥品管理條例案件，經臺灣高等法院臺中分院以八十六年
    度上易字第一四九二號判決判處有期徒刑八月確定，並與前揭假釋撤銷後所餘殘
    刑有期徒刑二年一月二十六日接續執行，於八十八年八月九日再次假釋出獄，至
    八十九年九月八日假釋期滿未經撤銷，以已執行完畢論，有卷附臺灣高等法院被
    告全國前案紀錄表、台灣彰化地方法院檢察署刑案資料查註紀錄表足參，其受有
    期徒刑之執行完畢，五年內再犯本件有期徒刑以上之罪，為累犯，應依法遞加（
    施用第一級毒品部分）及加重（施用第二級毒品部分）其刑。爰審酌被告已因施
    用毒品案件，先後歷經判處徒刑及接受觀察、勒戒等處遇措施，猶未能徹底戒除
    毒癮，足見其依賴毒品甚深，應有施予監禁藉以敦化品行之必要；惟被告於本院
    審理期間尚能坦承犯行，態度堪稱良好，且施用毒品固戕害個人健康至深，然就
    他人權益之侵害仍屬有限，及其犯罪目的、手段、具有國中畢業學歷之智識程度
    等一切情狀，分別量處如主文所示之刑，並定其應執行之刑，以示懲儆。
三、扣案之沾有海洛因插管一支，因與殘留其上之海洛因無從析離，應視同海洛因，
    為毒品危害防制條例第二條第二項第一款所稱之第一級毒品，應依同條例第十八
    條第一項前段之規定，沒收銷燬之；塑膠空袋二個則為供被告施用海洛因犯罪所
    用之物，且為被告所有，業據其供承在卷，應依刑法第三十八條第一項第二款之
    規定，宣告沒收。至於注射針筒二支則據被告陳稱非其所有，且被告係將海洛因
    摻入香煙中吸食，已如前述，並非直接藉由針筒注射毒品，亦難遽認扣案之注射
    針筒確為供其吸毒使用，應無逕予諭知沒收之餘地，附此敘明。
據上論斷，應依刑事訴訟法第二百九十九條第一項前段，毒品危害防制條例第十條第
一項、第二項、第十八條第一項前段，刑法第十一條前段、第五十六條、第四十七條
、第五十一條第五款、第三十八條第一項第二款，判決如主文。
本案經檢察官林依成到庭執行職務。
中    華    民    國    九十一      年      五      月        二        日
                                臺灣彰化地方法院刑事第三庭
                                    法      官  高  文  崇
右正本證明與原本無異。
如不服本判決，應於判決送達後十日內向本院提出上訴狀( 須附繕本 )。
                                    法院書記官  謝  志  鑫
中    華    民    國    九十一      年      五      月        七        日
毒品危害防制條例第十條第一項、第二項
施用第一級毒品者，處六月以上五年以下有期徒刑。
施用第二級毒品者，處三年以下有期徒刑。
